# 反向收购案例探讨

提问人：chenyiwei 时间：2010-05-11 22:36:28
没有仔细研究过这个案例，根据你所提供的资料，个人初步意见： 1 、4.39亿元的差异在个别报表层面作为资本公积处理，因为这实际上是母公司（或重组方？）为上市公司承担累计亏损。属于追加资本性投入的性质。 2 、由于在法律上采用吸收合并方式，如果高远置业是经营期限不满 10 年的外商投资企业，而上市公司在重组完成后仍然属于内资企业的，则应当会涉及到税收优惠的补缴问题。

回答人：chenyiwei
回复 楼主 nhkb 的帖子没有仔细研究过这个案例，根据你所提供的资料，个人初步意见： 1 、4.39亿元的差异在个别报表层面作为资本公积处理，因为这实际上是母公司（或重组方？）为上市公司承担累计亏损。属于追加资本性投入的性质。 2 、由于在法律上采用吸收合并方式，如果高远置业是经营期限不满 10 年的外商投资企业，而上市公司在重组完成后仍然属于内资企业的，则应当会涉及到税收优惠的补缴问题。

回答人：chenyiwei
回复 藤椅 nhkb 的帖子关于备考报表的编制基础问题，目前没有统一的规定，主要是个案分析考虑。由于备考报表并非法定的历史财务信息，其编制目的主要是向投资者和潜在投资者提供假定拟议中的交易在一年又一期期初就已经完成的情况下对上市公司母公司报表的合并报表的影响程度的信息，以便投资者决策（在股东大会上对该交易投票）之用，基于这一特定编制目的，编制基础的确定应当主要考虑对投资者的决策有用性，因此在架构模拟方面应当尽量接近于将来重组按目前的方案完成后的法定财务信息编制基础，当然可能存在一些调整假设，例如因为尚未取得资产评估结果而对某些资产、负债不作公允价值调整等。但无论编制基础如何确定，均需在备考财务报表附注的“编制基础”部分中对此作出详细披露。 对于备考盈利预测，因为要和以后重组完成后的法定利润表相对照，并对不足部分由重组方按承诺予以补足，以及采取道歉、冷淡对待等监管措施，因此更有必要尽可能接近于重组完成后法定财务信息的编制基础。

提问人：呼叫帮助 时间：2017-04-07 10:32:15
陈版我做上市业务较少，我也经常看到楼友提到关于备考报表的编制基础问题，请问下您，企业在什么情况下需要编制备考报表？

回答人：chenyiwei
一般多见于重大资产重组业务和某些申报期内发生过重大的架构调整、业务模式变化等情形下。

提问人：呼叫帮助 时间：2017-04-08 22:12:33
请教陈版，我们在编制备考报表时需要重点关注哪些方面的问题？

回答人：chenyiwei
很难一两句话说清。备考报表的关键在于决策相关性，可靠性在其次。所以应尽可能模拟在筹划中的架构调整事项和重大交易在报告期期初完成的前提下，报告期内报表将会是什么样子，为股东决定是否批准该交易提供依据。